臺灣新北地方法院民事判決
111年度勞小字第11號
原      告  徐秉瑄    
被      告  精實企業管理顧問股份有限公司
法定代理人  伍雷    
訴訟代理人  黃佩如  
上列當事人間請求請求損害賠償事件，經本院於民國111年1月27
日言詞辯論終結，判決如下：
    主  文
原告之訴駁回。
訴訟費用由原告負擔。
    事實及理由
一、原告起訴主張：被告已有口頭及Line上文字確定排班，卻無
    故把班取消，取消工資新臺幣(下同)7200元(計算式:1300×4
    ＝7200，時間為民國109年1月)，及7800元(計算式:1300×6＝7
    800，時間為108年4月)，造成原告沒有工作權，且原告一再
    花費時間及精神體力處理，因此需賠償原告精神賠償1萬元
    ，共計25000元等語。並聲明：被告應給付原告25000元。
二、被告則以：就原告請求被告因求職有口頭或LINE確定取消排
    班，因原告接洽的督導已經離職出國，無從聯繫，且該員沒
    有將相關的事情報到被告公司，所以被告公司不知情，也不
    清楚來龍去脈，且原告也都不提出證據。因為原告勞檢、勞
    工局調解時，被告都希望原告可以證據證明，也會依證據給
    付，但原告都沒有提出來，所以沒辦法給付薪資及精神賠償
    等語置辯。並聲明：原告之訴駁回。
三、本院之判斷：
　　按因故意或過失，不法侵害他人之權利者，負損害賠償責任
    。違反保護他人之法律，致生損害於他人者，負賠償責任，
    民法第184條第1項前段、第2項分別訂有明文。又按不法侵
    害他人之身體、健康、名譽、自由、信用、隱私、貞操，或
    不法侵害其他人格法益而情節重大者，被害人雖非財產上之
    損害，亦得請求賠償相當之金額；其名譽被侵害者，並得請
    求回復之適當處分，民法第195條第1項定有明文。依上開規
    定之文義解釋可知，欲請求非財產上之損害賠償時，必須以
    行為人之侵害行為係屬「不法」之行為(具備故意、過失及
    違法性)；行為人確已侵害被害人之身體、健康、名譽、自
    由、信用、隱私、貞操等權利，或其他人格法益而情節重大
    等為成立要件，故如被害人所主張之權利並不足以認定為已
    受侵害，或行為人之行為不足以認為係不法之行為時，因與
    上開請求權之成立要件不符，即不得依上開規定請求非財產
    上之損害賠償。另按所謂「侵權行為」乃屬抽象之法律要件
    ，故主張侵權行為者必須另提出該法律要件之評價根據事實
    ，始符合民事訴訟法第266條第1項規定之主張責任。而在辯
    論主義為原則之訴訟制度下，舉證責任係隨主張責任而發生
    ，必先有主張，而後才有舉證問題。再按當事人主張有利於
    己之事實者，就其事實有舉證之責任，民事訴訟法第277條
    前段定有明文，主張他造負有侵權責任者，應就侵權行為之
    前開要件負舉證責任。本件原告雖主張被告無故取消排班侵
    害其權利云云。然原告始終未具體指明被告之不法侵害行為
    為何，且未提出任何證據證明云云，自難謂已盡主張責任，
    是原告之請求，尚乏所據，不應准許。
四、綜上所述，原告請求被告給付原告25000元，為無理由，應
    予駁回。
五、本件判決之基礎已臻明確，兩造其餘之攻擊防禦方法、未經
    援用之證據及聲請調查之證據，經本院斟酌後，認均不足以
    影響本判決之結果，爰不逐一詳予論駁，併此敘明。
六、訴訟費用負擔：依民事訴訟法第436條之19第1項、第78條。
中　　華　　民　　國　　111 　年　　2 　　月　10 　　日
                 勞工法庭    法　官　吳幸娥
以上正本係照原本作成。
如對本判決上訴，須於判決送達後20日內向本院提出上訴狀。如
委任律師提起上訴者，應一併繳納上訴審裁判費。
中　　華　　民　　國　　111 　年　　2 　　月　　10　　日
                             書記官　周子鈺